Minutes et répertoires du notaire Pierre CHEVALIER, 11 avril 1509 - 19 avril 1519 (étude VIII)
Archives nationales
Minutes et répertoires du notaire Pierre CHEVALIER, 11 avril 1509 - 19 avril 1519 (étude VIII)
MC/ET/VIII/11 - MC/ET/VIII/28
Etude VIII; Chevalier, Pierre
Archives nationales de France
Minutes et répertoires: la loi 2008-696 du 15 juillet 2008 relative aux archives a fixé à 75 ans à compter de la date de l'acte, ou à 25 ans à compter de la date du décès de l'intéressé si ce délai est plus bref, le délai de communication des minutes et répertoires des notaires; ce délai est porté à 100 ans à compter de la date de l'acte si le document se rapporte à un mineur (code du Patrimoine, articles L213-2, 4e d et 5e).
Autres documents de l'étude (dossiers de clients, comptabilité...): s'agissant d'archives privées, ces documents sont communicables selon les modalités fixées par le déposant ou le donateur.
Certains documents ne sont pas accessibles en raison de leur mauvais état de conservation.
Versement
Attention: ce notaire n'a pas laissé de répertoire pour son activité dans l'étude VIII
Accès aux autres instruments de recherche du notaire Pierre CHEVALIER
Minutes et répertoires du notaire Pierre CHEVALIER, 9 novembre 1479 - 28 mars 1523 (étude VIII)
- Minutes de Pierre CHEVALIER, 11 avril 1509 - 19 avril 1519; MC/ET/VIII/11 - MC/ET/VIII/28
  - Minutes. 1509, 11 avril - 1510, 26 mars, 11 avril 1509 - 26 mars 1510; MC/ET/VIII/11; Document détérioré.
    Informations complémentaires:
    Actes de Pierre Chevalier.
    Rohart signe aussi en premier.
    Informations concernant le classement:
    Le niveau inférieur de description, quand il existe, correspond aux minutes d'actes. Toutes les minutes ne sont pas forcément décrites une à une. Les descriptions de ces minutes sont plus ou moins détaillées.
    - Transport de rente concernant Germaine COLIN, femme de Jehan COLIN., 1503 - 21 mai 1509; MC/ET/VIII/11
      Origine de l'information:
      Fichier dit 'général' XVIe siècle (env. 30.000 actes), par le personnel du Minutier, 1930-1999 (fichier papier entièrement dématérialisé; voir contexte dans le Plan d’orientation général - Notaires de Paris, guides thématiques du Minutier).
      Date de création de la notice: 2008
      transport de droits; Colin, Germaine; Colin, Jean
    - Transport de rente concernant Jehan COLIN, laboureur demeurant à Montreuil, au lieu dit l'Espée., 1503 - 21 mai 1509; MC/ET/VIII/11
      transport de droits; Montreuil (Seine-Saint-Denis); Colin, Jean; agriculteur
    - GUERIN (Tasin), défunt marguillier de l'église des Saints-Innocents.- Bail à rente des maisons et échoppes appartenant à l'église des Saints-Innocents par .. (28 février 1475), 20 avril 1505; MC/ET/VIII/11
      bail; Saints-Innocents (église des); Guérin, Tasin
    - Vente d'une rente de 10 s.p. sur une vigne sise à Sarcelles, par Etienne BIERE, laboureur, plâtrier à Ecouen., février 1509; MC/ET/VIII/11
      acte de vente; Sarcelles (Val-d'Oise); Ecouen (Val-d'Oise); Bière, Etienne; agriculteur; maçon
    - LE SUEUR (Guillaume), époux de défunte Marguerite de MARLE, père et tuteur de Germain, Nicolas et Jacques LE SUEUR, ses enfants.- Partage de la succession de.., 5 mars 1509; MC/ET/VIII/11
      partage; Le Sueur, Guillaume; Marle, Marguerite de; Le Sueur, Germain; Le Sueur, Nicolas; Le Sueur, Jacques
    - LE MASSON (Germain), général des monnaies, défunt époux de Catherine de MARLE., 5 mars 1509; MC/ET/VIII/11
      Le Masson, Germain; Marle, Catherine de; général des monnaies (Ancien Régime)
    - Titre nouvel en faveur de Pierre Chevalier, notaire au Châtelet., 11 avril 1509; MC/ET/VIII/11
      Notaires des XVIe-XVIIIe siècles (4153 actes), par Claire Béchu, Catherine Grodecki, Marie-Antoinette Fleury, Madeleine Jurgens, Marie-Françoise Limon-Bonnet, Pierre-Yves Louis, Xenia Pamfilova, Isabelle Pebay, v. 1950, 1986-1994 (fichier papier entièrement dématérialisé; voir contexte dans le Plan d’orientation général - Notaires de Paris, guides thématiques du Minutier).
      titre nouvel; Chevalier, Pierre; notaire
    - Vente de terres à Luzarches par Geoffroy FOUCAULT, tisserand près d'Antigny., 11 avril 1509; MC/ET/VIII/11
      acte de vente; Luzarches (Val-d'Oise); Foucault, Geoffroy; tisserand
    - Achat de terres concernant François MAZET, marchand drapier., 11 avril 1509; MC/ET/VIII/11
      acte de vente; Mazet, François; négociant
    - Vente de terres à Luzarches., 11 avril 1509; MC/ET/VIII/11
      acte de vente; Luzarches (Val-d'Oise)
    - Bail à loyer d'une maison, rue Saint-Denis, par Guillaume CHELOT, marchand mercier, marguillier de la paroisse des Saints-Innocents., 14 avril 1509; MC/ET/VIII/11
      bail; Saint-Denis (rue); Chelot, Guillaume; commerçant
    - LE PELLETIER (Mathurin), marchand, époux de Denise de BOUZANTON.- Constitution de rente en faveur de défunt.. (8 décembre 1491)., 14 avril 1509; MC/ET/VIII/11
      constitution de rente; Le Pelletier, Mathurin; Bouzanton, Denise de; commerçant
    - Bail à loyer d'une maison, rue Saint-Denis, concernant André FOURNIER, marchand drapier, marguillier de la paroisse des Saints-Innocents., 14 avril 1509; MC/ET/VIII/11
      bail; Saint-Denis (rue); Saints-Innocents (paroisse); Fournier, André; négociant
    - Bail à loyer d'une maison, rue Saint-Denis par Pierre FONTAINE barbier, marguillier de la paroisse des Saints-Innocents., 14 avril 1509; MC/ET/VIII/11
      bail; Saint-Denis (rue); Saints-Innocents (paroisse); Fontaine, Pierre; coiffeur
    - Bail à loyer d'une maison, rue Saint-Denis, par Laurent DORIGNY, marchand pelletier, marguillier de la paroisse des Saints-Innocents., 14 avril 1509; MC/ET/VIII/11
      bail; Saint-Denis (rue); Dorigny, Laurent; fourreur
    - Quittance concernant Nicolas LE NOBLE, demeurant à Auxerre, époux de Germaine BOULLE., 14 avril 1509; MC/ET/VIII/11
      quittance; Auxerre (Yonne); Le Noble, Nicolas; Boulle, Germaine
    - Bail à loyer d'une maison, rue Saint-Denis, en faveur de Pierre CASSIN 'faiseur d'images en papier'., 14 avril 1509; MC/ET/VIII/11
      bail; Saint-Denis (rue); Cassin, Pierre; dessinateur
    - Transport de rente concernant Simon Baudequin, notaire au Châtelet., 17 avril 1509; MC/ET/VIII/11
      transport de droits; Baudequin, Simon; notaire
    - LE BOULENGER (Michaut), laboureur à Mareil.- Transport de rente concernant défunt.., 17 avril 1509; MC/ET/VIII/11
      transport de droits; Le Boulenger, Michaut; agriculteur
    - Transport de rente concernant Estienne DU BAN., 17 avril 1509; MC/ET/VIII/11
      transport de droits; Du Ban, Etienne
    - Transport de rente concernant Charles DU BAN, fils d'Estienne DU BAN., 17 avril 1509; MC/ET/VIII/11
      transport de droits; Du Ban, Charles; Du Ban, Etienne
    - Bail à ferme à Etienne DESFORGES, laboureur au Plexis Saint-Père, près Montheries., 17 avril 1509; MC/ET/VIII/11
      bail; Ballainvilliers (Essonne); Desforges, Etienne; agriculteur
    - Reconnaissance de dettes en faveur de Laurent DORIGNY., 17 avril 1509; MC/ET/VIII/11
      reconnaissance; Dorigny, Laurent
    - Bail à ferme par Guillaume DAUXEROT, marchand à Paris., 17 avril 1509; MC/ET/VIII/11
      bail; Dauxerot, Guillaume; commerçant
    - Quittance de 60 l. par Jean GAYANT, avocat d'Anne de France, duchesse de Bohëme, comtesse de Clermont, son exécuteur testamentaire., 17 avril 1509; MC/ET/VIII/11
      quittance; Gayant, Jean; Anne de France (1461-1522); avocat
    - Devis des ouvrages de maçonnerie, de charpenterie et couverture faits dans la maison de Nicolas AUFFROY, sise au faubourg Saint-Honoré., 17 avril 1509; MC/ET/VIII/11
      devis; Saint-Honoré (faubourg); Auffroy, Nicolas
    - Echange de terres entre Henri Delarche, notaire au Châtelet, époux de Jeanne Baudin, et Jean Baudin., 18 avril 1509; MC/ET/VIII/11
      échange; Delarche, Henri; Baudin, Jeanne; Baudin, Jean; notaire
    - DELAPORTE (Jacqueline). Echange de la succession de défunte.., 18 avril 1509; MC/ET/VIII/11
      échange; Delaporte, Jacqueline
    - Echange des biens, meubles et immeubles provenant d'une succession contre une vente faite par Jean THIROBEL, marchand à Paris, rue de Beauvais., 18 avril 1509; MC/ET/VIII/11
      échange; Beauvais (rue de); Thirobel, Jean; commerçant
    - Donation concernant Thomasse SAINCDEE, femme séparée de Jean MAILLOU, rue des Ménestriers à Paris., 18 avril 1509; MC/ET/VIII/11
      donation; Ménétriers (rue des); Saincdée, Thomasse; Maillou, Jean
    - Don d'une maison, cour et jardin à Pierre FRANQUET, avocat au Châtelet., 18 avril 1509; MC/ET/VIII/11
      donation; Franquet, Pierre; avocat
    - Echange concernant Jean de MOREAUCOURT, voiturier par terre, demeurant rue de Beauvais., 18 avril 1509; MC/ET/VIII/11
      échange; Beauvais (rue de); Moreaucourt, Jean de; transporteur de marchandises
    - Don d'une maison concernant Jean MAILLAU, chandelier demeurant à Orléans., 18 avril 1509; MC/ET/VIII/11
      donation; Orléans (Loiret); Maillau, Jean; cirier
    - Vente de terres par Pierre BAUDIN, marchand et bourgeois de Paris., 18 avril 1509; MC/ET/VIII/11
      acte de vente; Baudin, Pierre
    - Succession de Jean BAUDIN, marchand bourgeois de Paris., 18 avril 1509; MC/ET/VIII/11
      partage; Baudin, Jean
    - Echange de terres provenant de la succession de Jean BAUDIN, entre Jean BAUDIN, prêtre et chanoine à l'église et hôpital Saint-Jacques, rue Saint-Denis, fils de Jean BAUDIN et Henri de LARCHE., 18 avril 1509; MC/ET/VIII/11
      échange; Saint-Denis (rue); Baudin, Jean; Larche, Henri de; prêtre; chanoine
    - Achat de terres par Henri Delarche, notaire au Châtelet., 18 avril 1509; MC/ET/VIII/11
      acte de vente; Delarche, Henri; notaire
    - Vente d'une maison à Paris, rue de la Charronnerie, par Marguerite de Fresne, femme de Pierre Saque, notaire au Châtelet., 19 avril 1509; MC/ET/VIII/11
      acte de vente; Saque, Pierre; Fresne, Marguerite de; notaire
    - ECOUEN (Seine et Oise).- Ventes et bail à ferme de terres situées à .., 19 avril 1509; MC/ET/VIII/11
      bail; acte de vente; Ecouen (Val-d'Oise)
    - MUSCREREL (Anne), veuve de Raoul de HACQUEVILLE, (?) seigneur de Devicourt, d'Ardechy, de ( ? ) en Bray, d'Attichy.- Bail a ferme de terres concernant.., 19 avril 1509; MC/ET/VIII/11
      bail; Muscrerel, Anne; Hacqueville, Raoul de
    - Quittance de 3.344 l. 2 s. 9 d.t. concernant Poncet FOURNIER, tuteur et père de Nicolas et Pierre FOURNIER., 19 avril 1509; MC/ET/VIII/11
      quittance; Fournier, Poncet; Fournier, Nicolas; Fournier, Pierre
    - Quittance de 3.344 l, 2 s. 9 d.t. reçue par Pierre FOURNIER., 19 avril 1509; MC/ET/VIII/11
      quittance; Fournier, Pierre
    - Quittance de 3344 l. 2 s. 9 d. t. reçues par Nicolas FOURNIER., 19 avril 1509; MC/ET/VIII/11
      quittance; Fournier, Nicolas
    - Achat d'une maison sise à Paris, rue de la Charonnerie, par Charles de FRESNES, marchand., 19 avril 1509; MC/ET/VIII/11
      acte de vente; Charronnerie (rue de la); Fresnes, Charles de; commerçant
    - Quittance concernant Jean LE TOURNEUR, marchand, tuteur de Pierre et Nicolas FOURNIER., 19 avril 1509; MC/ET/VIII/11
      quittance; Le Tourneur, Jean; Fournier, Pierre; Fournier, Nicolas; commerçant
    - Bail à ferme de terres et vente de terres concernant Guillaume Porrellier, laboureur à Ecouen., 19 avril 1509; MC/ET/VIII/11
      Métiers parisiens XVIe siècle (731 actes), par Catherine Grodecki, 1971-1986 (fichier papier entièrement dématérialisé; voir contexte dans le Plan d’orientation général - Notaires de Paris, guides thématiques du Minutier).
      bail; acte de vente; Ecouen (Val-d'Oise); Porrellier, Guillaume; agriculteur
    - Bail à rente concernant Edmond Postié, marguillier de l'Eglise des Saints-Innocents., 20 avril 1509; MC/ET/VIII/11
      bail; Saints-Innocents (église des); Postié, Edmond
    - DUGUAY (Etienne). Bail à rente des maisons et échoppes appartenant à l'église des Saints-Innocents à défunt.. (28 février 1475)., 20 avril 1509; MC/ET/VIII/11
      bail; Saints-Innocents (église des); Duguay, Etienne
    - Bail à rente d'une maison et échoppe située près du charnier des Saints-Innocents, concernant André FOURNIER, drapier, marguillier de l'église des Saints-Innocents., 20 avril 1509; MC/ET/VIII/11
      bail; Saints-Innocents (cimetière des); Saints-Innocents (église des); Fournier, André; tisserand
    - Bail à rente d'une maison et échoppe, située près du charnier des Saints-Innocents, concernant Pierre FONTAINE barbier, marguillier de l'église des Saints Innocents., 20 avril 1509; MC/ET/VIII/11
      bail; Saints-Innocents (cimetière des); Saints-Innocents (église des); Fontaine, Pierre; coiffeur
    - Bail à rente d'une maison, échoppe et ouvroir, situés près du charnier des Saints-Innocents, concernant Geneviève DUGUAY, femme de Nicolas TERRIEN, papetier., 20 avril 1509; MC/ET/VIII/11
      bail; Saints-Innocents (cimetière des); Duguay, Geneviève; Terrien, Nicolas; papetier
    - Bail à rente d'une maison et échoppe situées près du charnier des Saints-Innocents par Laurent DORIGNY, pelletier, marguillier de l'église des Saints-Innocents., 20 avril 1509; MC/ET/VIII/11
      bail; Saints-Innocents (cimetière des); Saints-Innocents (église des); Dorigny, Laurent; fourreur
    - Bail à rente concernant Thomas LE VAVASSEUR, marguillier de l'église des Saints-Innocents., 20 avril 1509; MC/ET/VIII/11
      bail; Saints-Innocents (église des); Le Vavasseur, Thomas
    - Bail à rente d'une maison et échoppe, située près du charnier des Saints-Innocents par Guillaume CHELLOT, boursier marguillier de la paroisse des Saints-Innocents., 20 avril 1509; MC/ET/VIII/11
      bail; Saints-Innocents (cimetière des); Chelot, Guillaume; maroquinier
    - Location faite par Jean CARENNE, seigneur d'Auchun, curateur de François LE BRETON, à Guillaume GRIPPIER, laboureur à Aubervilliers, des terres de François LE BRETON, sises à Aubervilliers, à La Courneuve pour 12 l.t. par an., 21 avril 1509; MC/ET/VIII/11
      bail; Aubervilliers (Seine-Saint-Denis); La Courneuve (Seine-Saint-Denis); Carenne, Jean; Le Breton, François; Grippier, Guillaume; agriculteur
    - Titre nouvel pour une maison et terre par Etienne TAJOURNE., 21 avril 1509; MC/ET/VIII/11
      titre nouvel; Tajourne, Etienne
    - Bail à rente concernant Mathurin MARCHANT., 21 avril 1509; MC/ET/VIII/11
      bail; Marchant, Mathurin
    - Bail à rente en faveur de Guillaume LE BOSSU, bourgeois de Paris., 21 avril 1509; MC/ET/VIII/11
      bail; Le Bossu, Guillaume
    - Bail à rente d'une grange par Guillaume LE BOSSU., 21 avril 1509; MC/ET/VIII/11
    - Bail à rente d'une maison sise à Paris, rue Grand-Chantier, concernant Perrette LANCON, femme de Baquet, CHARPENTIER., 21 avril 1509; MC/ET/VIII/11
      bail; Grand-Chantier (rue du); Lancon, Perrette; Charpentier, Baquet
    - Location de terres à François LE BRETON, fils de Denis LE BRETON, conseiller du roi, général de ses finances., 21 avril 1509; MC/ET/VIII/11
      bail; Le Breton, François; Le Breton, Denis; magistrat
    - Location de terres situées La Courneuve., 21 avril 1509; MC/ET/VIII/11
      bail; La Courneuve (Seine-Saint-Denis)
    - Bail à rente d'une grange à Guillaume BASOUYN, chapelier à Argenteuil., 21 avril 1509; MC/ET/VIII/11
      bail; Argenteuil (Val-d'Oise); Basouyn, Guillaume; fabricant d'accessoires vestimentaires
    - Constitution d'une rente de 40 s. sur un immeuble, à Pierre Chevalier, notaire au Châtelet., 23 avril 1509; MC/ET/VIII/11
      constitution de rente; Chevalier, Pierre; notaire
    - Bail à rente d'une maison située à Quincy., 23 avril 1509; MC/ET/VIII/11; (ou 4)
      bail
    - Bail à rente concernant Philippe MAILLART, notaire et secrétaire du roi, seigneur de Quincy., 23 avril 1509; MC/ET/VIII/11
      bail; Maillart, Philippe; notaire; secrétaire du roi (Ancien Régime)
    - Bail à rente concernant Michel MARSAULT, maçon à Quincy., 23 avril 1509; MC/ET/VIII/11
      bail; Marsault, Michel; maçon
    - Constitution de rente de 40 s.p. sur un immeuble par Jean CHARPENTIER, marchand épicier, bourgeois., 23 avril 1509; MC/ET/VIII/11
      constitution de rente; Charpentier, Jean; commerçant
    - Acte d'aveu et dénombrement à Challons., 24 avril 1509; MC/ET/VIII/11
      déclaration féodale
    - Acte d'aveu et dénombrement concernant Berthelot PASSANT, bourgeois., 24 avril 1509; MC/ET/VIII/11
      déclaration féodale; Passant, Berthelot
    - Location de terres et vignes par Jean AUFFROY, laboureur à Challeau, à Jean BENARD, laboureur., 25 avril 1509; MC/ET/VIII/11
      bail; Auffroy, Jean; Bénard, Jean; agriculteur
    - Location de terres et vignes situées à Chapleau, en la commune d'Ormelles., 25 avril 1509; MC/ET/VIII/11
      bail; Dormelles (Seine-et-Marne)
    - Titre nouvel concernant Jean Pousset, laboureur demeurant aux Monceaux, près Louvres., 26 avril 1509; MC/ET/VIII/11
      titre nouvel; Monceaux (Oise); Louvres (Val-d'Oise); Pousset, Jean; agriculteur
    - MASSEU (Jean).- Rentes dues concernant défunt.., 26 avril 1509; MC/ET/VIII/11
      constitution de rente; Masseu, Jean
    - Titre nouvel par Andry ENCRE, maréchal près Villeneuve-le-Roy., 26 avril 1509; MC/ET/VIII/11
      titre nouvel; Villeneuve-le-Roi (Val-de-Marne); Encre, André; maréchal-ferrant
    - Titre nouvel par Jean JARDIN, laboureur demeurant à Jouarre., 26 avril 1509; MC/ET/VIII/11
      titre nouvel; Jouarre (Seine-et-Marne); Jardin, Jean; agriculteur
    - Titre nouvel concernant Thomasse MASSEU, femme de Jean MASSEU., 26 avril 1509; MC/ET/VIII/11
      titre nouvel; Masseu, Thomasse; Masseu, Jean
    - Titre nouvel concernant Jehanne MASSEU, femme de Jean SARDIN., 26 avril 1509; MC/ET/VIII/11
      titre nouvel; Masseu, Jeanne; Sardin, Jean
    - Titre nouvel concernant Jean MASSEU, demeurant près Villeneuve-le-Roy., 26 avril 1509; MC/ET/VIII/11
      titre nouvel; Villeneuve-le-Roi (Val-de-Marne); Masseu, Jean
    - Marché par Perceval Fest, peintre, demeurant rue Neuve Saint-Merry, pour une table d'autel en une chapelle de Saint-Germain-l'Auxerrois., 27 avril 1509; MC/ET/VIII/11
      marché; Saint-Germain-l'Auxerrois (église); Fest, Perceval; peintre
    - Marché de peinture pour une chapelle de l'église de Paris, Saint-Germain-l'Auxerrois., 27 avril 1509; MC/ET/VIII/11
      marché; Saint-Germain-l'Auxerrois (église)
    - Vente d'un pré en la prairie de Varennes par Guillaume de SAINT-GERMAIN, marchand., 27 avril 1509; MC/ET/VIII/11
      acte de vente; Saint-Germain, Guillaume de; commerçant
    - Guillaume LUCAS, peintre, aide de Perceval FEST, autre peintre, pour travaux à Saint-Germain-l'Auxerrois., 27 avril 1509; MC/ET/VIII/11
      Saint-Germain-l'Auxerrois (église); Lucas, Guillaume; Fest, Perceval; peintre
    - Vente d'un pré en la prairie de Varennes à maître Guillaume CHOART, marchand drapier., 27 avril 1509; MC/ET/VIII/11
      acte de vente; Choart, Guillaume; négociant
    - Contrat de travail concernant Louis de Poncher, conseiller du roi et trésorier de France., 27 avril 1509; MC/ET/VIII/11
      contrat de travail; Poncher, Louis de; trésorier de France (Ancien Régime)
    - Contrat de travail passé entre Perceval Fest, peintre, et Louis de Poncher, trésorier de France, pour peindre une table d'autel et des images dans sa chapelle à Saint-Germain-l'Auxerrois., 27 avril 1509; MC/ET/VIII/11
      contrat de travail; Saint-Germain-l'Auxerrois (église); Fest, Perceval; Poncher, Louis de; peintre; trésorier de France (Ancien Régime)
    - Titre nouvel concernant maître Pierre Prévost, procureur au Châtelet., 28 avril 1509; MC/ET/VIII/11
      titre nouvel; Prévost, Pierre; procureur de justice (Ancien Régime)
    - Titre nouvel d'une rente de 100 s.p. constituée sur une maison due par Nicolas DERUSSANGES, tailleur de la monnaie et bourgeois., 28 avril 1509; MC/ET/VIII/11
      titre nouvel; Derussanges, Nicolas; monnayeur; graveur
    - Constitution d'une rente de 6 l. à Pierre Chevalier, notaire au Châtelet., 29 avril 1509; MC/ET/VIII/11
    - Constitution d'une rente de 6 l.p. en association par Marc TRUCHON, laboureur à Méré, près Montfort-l'Amaury.- Décharge du paiement d'une rente donnée par Marc TRUCHON, laboureur à Méré, près Montfort-l'Amaury (2 actes)., 29 avril 1509; MC/ET/VIII/11
      constitution de rente; décharge; Méré (Yvelines); Truchon, Marc; agriculteur
    - Contrat de mariage de Casin POUCET avec Catherine DUBOIS., 29 avril 1509; MC/ET/VIII/11
      contrat de mariage; Dubois, Catherine; Poucet, Casin
    - Décharge du payement d'une rente constituée dont Nicolas CHUPPIN, seigneur de Chenevières, paroisse de Jouarre, dont il n'a pas touché part du prix., 29 avril 1509; MC/ET/VIII/11
      décharge; Chuppin, Nicolas
    - Constitution d'une rente de 6 l.p sur la seigneurie de Chennevières, et diverses terres y situées par Nicolas CHUPPIN, seigneur de Chennevières, paroisse de Jouarre près Neauphle-le-Château., 29 avril 1509; MC/ET/VIII/11
      constitution de rente; Chennevières-sur-Marne (Val-de-Marne); Chuppin, Nicolas
    - Constitution de rente et décharge de payement concernant Olivier MAHIAS, laboureur et marchand à Neauphle-le-Château, maison du Sablon (2 actes)., 29 avril 1509; MC/ET/VIII/11
      constitution de rente; décharge; Neauphle-le-Château (Yvelines); Mahias, Olivier; agriculteur; commerçant
    - Contrat de mariage de Catherine DUBOIS-CAZIN auquel est témoin Jeanne JODRÉE, femme de Geoffroy LYEVIN., 29 avril 1509; MC/ET/VIII/11
      contrat de mariage; Jodrée, Jeanne; Liévin, Geoffroy; Dubois-Cazin, Catherine
    - Geoffroy LYEVIN, marchand hôtelier demeurant rue Saint-Antoine, témoin à contrat de mariage., 29 avril 1509; MC/ET/VIII/11
      contrat de mariage; Saint-Antoine (rue); Liévin, Geoffroy; hôtelier
    - Vente de bois concernant Michault LE CAMUS, laboureur 'aux Cloux', paroisse de Vaucresson., 29 avril 1509; MC/ET/VIII/11
      acte de vente; Vaucresson (Hauts-de-Seine); Le Camus, Michault; agriculteur
    - Vente de bois par Etienne LE CALLOUAYT, marchand bûcheron à Vaucresson., 29 avril 1509; MC/ET/VIII/11
      acte de vente; Vaucresson (Hauts-de-Seine); Le Callouayt, Etienne; exploitant forestier
    - Constitution d'un rente de 6 l. en association par décharge du payement d'une rente donnée par Jean BARRE, laboureur et marchand à la Gouttière, près Neauphle-le Château., 29 avril 1509; MC/ET/VIII/11
      constitution de rente; Barre, Jean; agriculteur; commerçant
    - Contrat de mariage concernant Cazin Poucet, marchand, natif de Lyon, demeurant à Paris., 29 avril 1509; MC/ET/VIII/11
      contrat de mariage; Lyon (Rhône); Poucet, Cazin; commerçant
    - Décharge du paiement d'une rente due à Pierre Chevalier, notaire au Châtelet., 29 avril 1509; MC/ET/VIII/11
      décharge; Chevalier, Pierre; notaire
    - Bail à ferme de la cure d'ARGENTEUIL., 2 mai 1509; MC/ET/VIII/11
      bail; Argenteuil (Val-d'Oise)
    - Titre nouvel concernant maître Henri LE MERCIER, vicaire de l'église d'Argenteuil., 2 mai 1509; MC/ET/VIII/11
      titre nouvel; Argenteuil (Val-d'Oise); Le Mercier, Henri; ecclésiastique
    - Titre nouvel du bail à ferme de la cure d'Argenteuil, à maître Jean GUY, archidiacre d'Orléans, curé de l'église Saint-Denis d'Argenteuil., 2 mai 1509; MC/ET/VIII/11
      titre nouvel; Argenteuil (Val-d'Oise); Orléans (Loiret); Guy, Jean; ecclésiastique; curé
    - Quittance délivrée par des procureurs de M. LA COUSTURE, notaire apostolique., 3 mai 1509; MC/ET/VIII/11
      quittance; La Cousture (M.); notaire; ecclésiastique
    - Quittance de payement de la moitié d'une (?) de dépens de 104 l. 90 s. 10 d par maître Jean DUHAMEL, clerc, solliciteur de maître Jacques de LA COUTURE, notaire apostolique., 3 mai 1509; MC/ET/VIII/11
      quittance; Duhamel, Jean; La Couture, Jacques de; notaire
    - Quittance concernant Etienne de MAILLY, prêtre de 'Savise'., 3 mai 1509; MC/ET/VIII/11
      quittance; Mailly, Etienne de; prêtre